DIATU Jeremie

Etudiant système et réseaux

Étudiant en BTS SIO spécialisé en réseaux et systèmes. passionné par la cybersécurité et les solutions IT innovantes. Fort d'expériences en supervision réseau, administration de serveurs et gestion des accès, je souhaite mettre mes compétences au service de votre entreprise pour optimiser vos infrastructures et relever vos défis technologiques.

Âge

20 ans

Langue

Français/Anglais

E-mail

diatujeremiepro@gmail.com

Permis

B + véhicule personnel

Compétences

Systèmes:

- Administration Windows/Linux, DNS, DHCP, et Active Directory.
- Supervision (Zabbix, Heartbeat, Docker) et redondance.
- Sécurisation (IDS/IPS, SSH, HTTPS) et gestion des malwares.
- Création de sites web dynamiques et gestion de serveurs.

Réseaux:

- Routage dynamique (OSPF, RIP) et configuration VLAN et pare-feux.
- Analyse réseau avec Wireshark et gestion des protocoles (OSI, NAT/PAT).
- Optimisation d'adressage IP, sous-réseaux, et redondance de routeurs.
- Mise en œuvre de QoS, Radius, et Spanning-tree.

Centres d'intérêts

- Musculation et bien-être
- Veille technologique et cybersécurité

Formations

BTS SIO

ESUPEC - Ecole Supérieure du Choletais Septembre 2023 - Présent

3 Rue Henri Hure, 49300 Cholet

BAC Pro Systèmes Numériques

Lycée Public Polyvalent FERNAND RENAUDEAU

Septembre 2020 - juillet 2023

11 Rue de la Tuilerie 49300, Cholet

Expériences professionnelles

Wibaie

technicien systèmes et réseaux/stage

14 Bd du Cormier, 49300 Cholet

Mai 2024 - Août 2024

- Assuré la supervision et la maintenance des réseaux internes pour garantir une disponibilité optimale.
- Déployé des solutions de redondance afin d'améliorer la résilience des systèmes.
- Installé et configuré des postes Windows pour les utilisateurs
- Créé de nouveaux utilisateurs et géré leurs droits d'accès via Active Directory.
- Initié à l'utilisation de Microsoft Intune et Azure pour la gestion des périphériques et des services cloud.

Divers stage Technicien

Juin 2023 - Juillet 2023

Réalisé l'installation, la configuration de systèmes industriels et le câblage électrique lors de missions chez Soreel, Charal, et Sorema.

Projets Realisé

- Développement d'un site responsive avec Webador.
- Configuration VLAN et routage OSPF sous Cisco.
- Administration de serveurs Windows et Linux (DNS, DHCP, IIS).
- Supervision réseau avec Nagios et Suricata.
- Configuration de serveurs DHCP et DNS sous Linux.
- Initiation à Microsoft Azure et Intune.
- · Déploiement et gestion de postes Windows.